ACORDAO-COMPLETO-2490534

ACÓRDÃO DE RELAÇÃO

ACÓRDÃO DE RELAÇÃO 9449/2021 ATA 25/2021 - SEGUNDA CÂMARA

Acórdão 9449/2021-TCU-Segunda Câmara
	Os ministros do Tribunal de Contas da União, reunidos em sessão de 2ª Câmara, ACORDAM, por unanimidade, com fundamento nos arts. 1º, inciso V; 39, inciso II, da Lei 8.443/92; c/c os arts. 1º, inciso VIII; 143, inciso II; 260, § 5º, do Regimento Interno, em considerar prejudicado, por perda de objeto, o exame do ato de concessão referente ao interessado identificado no item 1.1., de acordo com os pareceres emitidos nos autos.
1. Processo TC-Processo 016.841/2021-2 (PENSÃO MILITAR) 
	1.1. Interessados: Ana Cristina Silvestre (XXX.751.827-XX) ; Anna Rosa Simplicio (XXX.788.401-XX) ; Dalziza Ribeiro Alves Lucas (XXX.600.817-XX) ; Gloria Queiroz da Costa (XXX.628.507-XX) ; Jacinta Batista Ximenes (XXX.794.474-XX) ; Maiza Lacerda Ferreira (XXX.831.456-XX) ; Marco Aurelio de Mattos Gervazoni (XXX.255.627-XX) ; Maria Cleide Ventura Martins (XXX.789.613-XX) ; Maria Crinelza dos Santos Silva (XXX.452.832-XX) ; Maria de Oliveira Pereira (XXX.822.827-XX) ; Marilia Moreira Susini Ribeiro (XXX.044.517-XX) ; Marlene Franco Reis (XXX.246.807-XX) ; Mercedes Haido Camara (XXX.644.117-XX) ; Neida Marina de Oliveira Pinto Carrera (XXX.796.507-XX) ; Nisia Conceicao Silva Barros da Costa (XXX.862.507-XX) ; Raimunda Anastacia Ferreira Narcizo (XXX.227.967-XX) ; Roide Cabral Rangel Pires (XXX.962.377-XX) ; Selma Rodrigues da Silva (XXX.946.334-XX) ; Suely Teixeira dos Santos (XXX.963.237-XX) ; Waldira da Costa Santos (XXX.537.277-XX) 
	1.2. Órgão/Entidade: Comando da Marinha
	1.3. Relator: Ministro Aroldo Cedraz
	1.4. Representante do Ministério Público: Procuradora-Geral Cristina Machado da Costa e Silva
	1.5. Unidade Técnica: Secretaria de Fiscalização de Integridade de Atos e Pagamentos de Pessoal e de Benefícios Sociais (Sefip) .
	1.6. Representação legal: não há.
	1.7. Determinações/Recomendações/Orientações: não há.

Segunda Câmara

Comando da Marinha

Ana Cristina Silvestre (XXX.751.827-XX); Anna Rosa Simplicio (XXX.788.401-XX); Dalziza Ribeiro Alves Lucas (XXX.600.817-XX); Gloria Queiroz da Costa (XXX.628.507-XX); Jacinta Batista Ximenes (XXX.794.474-XX); Maiza Lacerda Ferreira (XXX.831.456-XX); Marco Aurelio de Mattos Gervazoni (XXX.255.627-XX); Maria Cleide Ventura Martins (XXX.789.613-XX); Maria Crinelza dos Santos Silva (XXX.452.832-XX); Maria de Oliveira Pereira (XXX.822.827-XX); Marilia Moreira Susini Ribeiro (XXX.044.517-XX); Marlene Franco Reis (XXX.246.807-XX); Mercedes Haido Camara (XXX.644.117-XX); Neida Marina de Oliveira Pinto Carrera (XXX.796.507-XX); Nisia Conceicao Silva Barros da Costa (XXX.862.507-XX); Raimunda Anastacia Ferreira Narcizo (XXX.227.967-XX); Roide Cabral Rangel Pires (XXX.962.377-XX); Selma Rodrigues da Silva (XXX.946.334-XX); Suely Teixeira dos Santos (XXX.963.237-XX); Waldira da Costa Santos (XXX.537.277-XX)

AROLDO CEDRAZ

não há.

PENSÃO MILITAR (PMIL)

Secretaria de Fiscalização de Integridade de Atos e Pagamentos de Pessoal e de Benefícios Sociais (Sefip).